臺灣花蓮地方法院刑事判決
111年度易字第76號
公  訴  人  臺灣花蓮地方檢察署檢察官
被      告  陳春維



上列被告因竊盜等案件，經檢察官提起公訴（111年度偵字第563
號、111年度偵字第839號），本院判決如下：
    主  文
陳春維犯毀越窗戶侵入住宅竊盜罪，累犯，處有期徒刑玖月。未
扣案之犯罪所得捌佰陸拾玖元沒收，於全部或一部不能沒收或不
宜執行沒收時，追徵其價額。又犯毀損他人物品罪，累犯，處拘
役伍拾日，如易科罰金，以新臺幣壹仟元折算壹日。
    犯罪事實及理由
一、被告陳春維所犯非死刑、無期徒刑、最輕本刑為3年以上有
    期徒刑之罪或高等法院管轄第一審案件，其於準備程序進行
    中，先就被訴事實為有罪之陳述，經告知簡式審判程序之旨
    ，並聽取當事人之意見後，本院裁定進行簡式審判程序，又
    依刑事訴訟法第273條之2規定，簡式審判程序之證據調查，
    不受同法第159條第1項、第161條之2、第161條之3、第163 
    條之1及第164條至第170條規定之限制。再依同法第310條之
    2準用同法第454條之規定，判決書得以簡略方式為之，合先
    敘明。
二、本案犯罪事實及證據，除犯罪事實欄一、有關被告前案紀錄
    之記載不予引用，並將犯罪事實欄一、第13至14行所載「破
    壞後方鋁窗後侵入屋內行竊」補充為「破壞後方鋁窗後侵入
    屋內行竊（侵入住宅部分未據告訴）」，證據部分補充「被
    告於本院準備程序及審理時之自白」外，餘均引用檢察官起
    訴書之記載（如附件）。
三、論罪科刑
(一)核被告於起訴書犯罪事實欄一、(一)所為，係犯刑法第321
    條第1項第1、2款之毀越窗戶侵入住宅竊盜罪。於起訴書犯
    罪事實欄一、(二)所為，係犯刑法第354條之毀損他人物品
    罪。被告所犯上開2罪間，犯意各別，行為互殊，應予分論
    併罰。又被告就犯罪事實欄一、(一)所示毀損窗戶之行為，
    已結合於所犯毀越窗戶加重竊盜罪之罪質中，不另論以毀損
    罪，附此敘明。
(二)累犯之說明：
　　被告前因(一)不能安全駕駛動力交通工具案件，經本院判處
    有期徒刑3月確定，又因違反毒品危害防制條例案件，經本
    院判處有期徒刑6月(共6罪)確定，上開案件復經本院以106
    年度聲字第439號裁定應執行有期徒刑2年4月確定；(二)又
    因竊盜等案件，經本院分別判處有期徒刑確定，復經本院以
    106年度聲字第1060號裁定應執行有期徒刑1年4月確定；(三
    )再因傷害案件經本院以109年度花簡字第174號判決處拘役4
    0日確定。上開(一)至(三)所示刑期接續執行，有期徒刑部
    分於民國110年2月7日縮刑期滿執行完畢等情，有臺灣高等
    法院被告前案紀錄表附卷可參，其於有期徒刑執行完畢後5
    年內故意再犯本案有期徒刑以上之各罪，均符合累犯之要件
    。參酌司法院釋字第775號解釋意旨，本院審酌被告前有侵
    害他人財產法益之竊盜犯行，足顯被告對刑之執行仍不知悔
    改，其前對刑罰之反應力亦屬薄弱，以其所犯情節，自有相
    當惡性，倘仍以最低法定本刑為量刑之下限，未能反應其本
    件業經施以刑罰手段後，均無法改過之犯罪情節，而與罪刑
    相當原則有違。有鑑於此，認須延長被告之矯正期間，助其
    再社會化，並兼顧社會防衛之效果，暨考量被告犯罪所造成
    法秩序等公益之危害，避免被告再犯之效果高低等因素，爰
    依刑法第47條第1項規定，就被告本案所犯2罪，均加重其刑
    。
(三)爰審酌被告正值壯年，竟不思以正當手段獲取財物，為圖一
    己私益，而以毀越窗戶、侵入告訴人陳樹吉住處之方式而為
    本案竊盜犯行，蔑視他人財產權，對民眾財產、居住安全及
    社會治安與經濟秩序產生危害；又僅因酒後心情不佳，即持
    地上撿拾之石塊毀損告訴人潘清龍所有之自用小客車前後擋
    風玻璃，其所為實有不該；復考量被告犯後坦承犯行，於本
    院準備程序時自陳：目前在監執行，不知何時出監，無資力
    賠償等語（見本院卷第77頁），故迄今未能與本案告訴人達
    成調(和)解之犯後態度，再審酌被告本案竊得財物、毀損物
    品之價值及其犯罪之目的、手段，暨其自陳國中肄業之智識
    程度，未婚，無子女，須扶養父母，入監前職業為鐵工，日
    薪新臺幣(下同)1,300元（見本院卷第85頁）等一切情狀，
    分別量處如主文所示之刑，並依刑法第41條第1項前段規定
    諭知易科罰金之折算標準。
四、沒收部分
　　按犯罪所得，屬於犯罪行為人者，沒收之；前二項之沒收，
    於全部或一部不能沒收或不宜執行沒收時，追徵其價額；犯
    罪所得已實際合法發還被害人者，不予宣告沒收或追徵，刑
    法第38條之1第1項前段、第3項、第5項分別定有明文。
    經查：
(一)被告於起訴書犯罪事實欄一、所竊之原木豬公存錢筒1個、
    竹筒存錢筒2個、手提式手電筒1個及現金1,131元，均已合
    法發還告訴人陳樹吉，此有贓物認領保管單存卷可考（見新
    警刑字第1110000004號卷第63頁），依刑法第38條之1第5項
    之規定，不予宣告沒收或追徵。
(二)被告於起訴書犯罪事實欄一、所竊之現金869元（即被告所
    竊2,000元扣除已發還告訴人陳樹吉之1,311元），為被告本
    案竊盜犯行之犯罪所得，且未扣案並實際返還告訴人陳樹吉
    ，應依刑法第38條之1第1項前段規定宣告沒收，並依同條第
    3項規定諭知於全部或一部不能沒收或不宜執行沒收時，追
    徵其價額。
據上論斷，應依刑事訴訟法第273條之1第1項、第299條第1項前
段、第310條之2、第454條第2項（依判決精簡原則，僅記載程序
法條文），判決如主文。
本案經檢察官孫源志提起公訴，檢察官蕭百麟到庭執行職務。
中　　華　　民　　國　　111 　年　　4 　　月　　22　　日
　　　　　　　　　刑事第五庭   法　官　 施孟弦
以上正本證明與原本無異。
如不服本判決應於收受送達後20日內向本院提出上訴書狀，並應
敘述具體理由。其未敘述上訴理由者，應於上訴期間屆滿後20日
內向本院補提理由書(均須按他造當事人之人數附繕本)「切勿逕
送上級法院」。告訴人或被害人如對於本判決不服者，應具備理
由請求檢察官上訴，其上訴期間之計算係以檢察官收受判決正本
之日期為準。
因疫情而遲誤不變期間，得向法院聲請回復原狀。
中　　華　　民　　國　　111 　年　　4 　　月　　25　　日
                               書記官   張瑋庭
附錄本案論罪科刑法條全文：　　　　　　　　　
刑法第321條
犯前條第一項、第二項之罪而有下列情形之一者，處六月以上五
年以下有期徒刑，得併科五十萬元以下罰金：
一、侵入住宅或有人居住之建築物、船艦或隱匿其內而犯之。
二、毀越門窗、牆垣或其他安全設備而犯之。
三、攜帶兇器而犯之。
四、結夥三人以上而犯之。
五、乘火災、水災或其他災害之際而犯之。
六、在車站、港埠、航空站或其他供水、陸、空公眾運輸之舟、
    車、航空機內而犯之。
前項之未遂犯罰之。
刑法第354條
毀棄、損壞前二條以外之他人之物或致令不堪用，足以生損害於
公眾或他人者，處二年以下有期徒刑、拘役或一萬五千元以下罰
金。